【裁判字號】    96,訴,3197
【裁判日期】    970923
【裁判案由】    損害賠償
【裁判全文】
臺灣臺中地方法院民事判決              96年度訴字第3197號
原      告  廖庭宏即帝思視覺廣告設計企業社
訴訟代理人  陳昭全  律師
被      告  乙○○○○○○○○.
上列當事人間請求損害賠償事件，本院於民國97年9月9日言詞辯
論終結，判決如下：
    主      文
被告應給付原告新臺幣新臺幣柒拾伍萬參仟肆佰捌拾元，及其中
新臺幣參拾玖萬參仟肆佰捌拾元自民國九十六年十二月二十一日
起、新臺幣玖萬元自民國九十七年三月二十日起、新臺幣玖萬元
自民國九十六年十二月二十五日起、新臺幣玖萬元自民國九十七
年三月二十五日起、新臺幣玖萬元自民國九十七年六月二十五日
起，均至清償日止，按週年利率百分之五計算之利息。
被告應於民國九十七年九月二十五日給付原告新臺幣玖萬元，及
自民國九十七年九月二十五日起至清償日止，按週年利率百分之
五計算之利息。
原告其餘之訴駁回。
訴訟費用新臺幣壹萬玖仟柒佰壹拾陸元，由被告負擔新臺幣玖仟
零柒拾肆元，餘由原告負擔。
本判決第一項及第三項於原告以新臺幣貳拾伍萬貳仟元為被告供
擔保後，得假執行；但被告如以新臺幣柒拾伍萬參仟肆佰捌拾元
為原告預供擔保，得免為假執行。
本判決第二項於到期後原告以新臺幣參萬元為被告供擔保後，得
假執行；但被告如以新臺幣玖萬元為原告預供擔保，得免為假執
行。
原告其餘假執行之聲請駁回。
    事實及理由
一、按訴狀送達後，原告不得將原訴變更或追加。但擴張或減縮
    應受判決事項之聲明者，不在此限。民事訴訟法第255條第1
    項第3款定有明文。本件原告起訴時聲明之第1、第2項原請
    求：(一)被告應給付原告新臺幣（下同）1,382,710元，及自
    起訴狀繕本送達翌日起至清償日止，按週年利率百分之5計
    算之利息。(二)被告應將如附表所示編號3、5、6、7、8所示5
    紙支票返還原告，如無法返還時應給付原告45萬元整及自起
    訴狀繕本送達翌日起至清償日止，按週年利率百分之5計算
    之利息。嗣於97年7月3日變更為：(一)被告應給付原告1,742,
    710元，及其中(1)1,382,710元自起訴狀繕本送達翌日起，(2)
    9萬元自97年3月20日起，(3)9萬元自96年12月25日起，(4)9萬
    元自97年3月25日起，(5)9萬元自97年6月25日起，均至清償
    日止，按週年利率百分之5計算之利息。(二)被告應於97年9月
    25日給付原告9萬元，及自97年9月25日起至清償日止，按週
    年利率百分之5計算之利息。核屬減縮應受判決事項之聲明
    ，自無不合，應予准許。
二、原告主張：
（一）95年11月27日原告向被告購買全新MUTOH RJ-8000 64"壓
      電式油性繪圖機1台，價金72萬元，兩造並簽立硬體採購
      合約書（下稱系爭合約），原告於取得被告所交付之繪圖
      機（下稱系爭繪圖機），竟發覺系爭繪圖機所繪製之產品
      ，會有不規律聚墨、斷墨及顏色不均勻之異常狀況產生，
      致產品之損壞率極為嚴重。為此，原告曾多次向被告反應
      ，惟被告均以「會聚墨是因為冬天天氣太冷，夏天就不會
      了」等語或其他原因，向原告搪塞，並再三保證系爭繪圖
      機並無異常之情形。後因系爭繪圖機所出現之上開異狀，
      一直未能有效改善，原告乃逕與MUTOH台灣總代理即訴外
      人昱佑電腦股份有限公司（下稱昱佑公司）聯繫，經昱佑
      公司檢修系爭繪圖機後，該公司業務部經理甲○○告知「
      系爭繪圖機並非油性繪圖機，而係水性繪圖機」、「
      MUTOH推出之油性繪圖機，並無RJ-8000之型號」及「系爭
      繪圖機係已購買2年之舊機，而非新機，其中有多樣零件
      係經拼裝修改而成」等語，且系爭繪圖機係被告與訴外人
      中租迪和股份有限公司（下稱中租公司）以附條件買賣方
      式之標的物，因被告尚未付清價金，系爭繪圖機仍屬中租
      公司所有。至此，原告始知受騙。因被告未依債務本旨交
      付全新壓電式油性繪圖機，係可歸責於被告之事由，致為
      不完全給付，且因無法補正，原告乃於96年11月5日以存
      證信函催告被告，應於函到7日內，依約將價值72萬元之
      全新油性繪圖機交付原告，若逾期仍未交付時，即以該函
      為解除系爭買賣契約書，不再另函通知。詎被告迄今仍置
      之不理，原告再以起訴狀繕本之送達重申為解約之意思表
      示。故兩造買賣契約既經解除，被告即負回復原狀義務，
      原告並得請求損害賠償，
（二）簽立系爭合約時，原告簽發交付被告如附表所示8紙支票
      ，金額共計72萬元，作為支付系爭繪圖機之價金。其中附
      表編號1、2、4所示3紙支票已兌現，被告並已取得27萬元
      ；其餘5紙支票，被告已轉讓第三人，自應負回復原狀之
      義務。又被告以二手拼裝水性繪圖機交付原告，致原告迄
      今共支出維修費123,480元為原告所受損害，另因被告所
      交付系爭繪圖機所繪製之產品有瑕疵，嚴重影響原告商譽
      ，使得原告營收遽減，96年1月至10月間所失之利益至少
      達489,230元，亦得請求被告負賠償之責。再因被告之行
      為，嚴重影響原告信用及商譽，依民法第227條之1規定，
      請求被告給付50萬元之非財產上之損害賠償。以上合計
      1,832,710元。爰依債務不履行、侵權行為之法律關係，
      提起本件訴訟等語。並聲明：1.被告應給付原告1,742,71
      0元，及其中(1)1,382,710元自起訴狀繕本送達翌日（96年
      12月21日）起，(2)9萬元自97年3月20日起，(3)9萬元自96
      年12月25日起，(4)9萬元自97年3月25日起，(5)9萬元自97
      年6月25日起，均至清償日止，按週年利率百分之5計算之
      利息。2.被告應於97年9月25日給付原告9萬元，及自97年
      9月25日起至清償日止，按週年利率百分之5計算之利息。
      3.願供擔保，請准予宣告假執行。
三、被告抗辯：
（一）系爭繪圖機原係水性機種，由被告購入後，以專門技術修
      改為油性之改款機，再出售原告，而未出賣予原告前，系
      爭繪圖機未曾使用係全新機種。
（二）原告早於94年6月7日起即委請被告以與系爭繪圖同機種生
      產之輸出圖代工，交易次數頻繁，且原告亦常自行至被告
      處取件，足見原告對被告所代工設備有信心，且相當滿意
      ，故原告為了節省往返取件之時間及降低成本等因素，進
      而於95年11月27日向被告購買繪圖機。
（三）依系爭合約第3條第5款約定，於交機前3天被告已對原告
      施以教育訓練，而教育訓練課程內容包括：(1)機械基本操
      作、基本維護；(2)機械障礙基本排除及材質認識和運用；
      (3)機械由水性機修改為油性機之修正後零件特色及優點之
      說明，並於教育訓練完成後交機，故原告知悉系爭繪圖機
      係是由水性機修改為油性機之機款。
（四）原告交付被告之8紙支票，其中發票日96年6月25日之支票
      ，因原告在未通知被告機台有性能不良情況下，即另請昱
      佑公司維修，而拒絕付款，使其退票。然發票日在後之96
      年9月25日支票，原告又使其兌現，足見系爭繪圖機原無
      瑕疵，否則原告不會使發票日期在後之支票兌現。至於原
      告就發票日96年12月25日之支票聲請假處分，皆為原告不
      支付餘款之手段。
（五）依系爭合約第9條約定：「本壓電式繪圖機在付款期間，
      若產生性能不良，狀況異常時，甲方（原告）得暫停付款
      ，俟繪圖機完全正常時，繼續履行合約之付款規定。」足
      見被告自信系爭繪圖機之性能，且被告負責維修。惟在被
      告承諾之保固期間（95年l2月l0日到97年l2月l0日），原
      告均未通知被告機台有性能不良之情況，且未經被告同意
      ，即自行另請昱佑公司維修，故並非被告不履行瑕疵擔保
      之責任，則事後原告再以維修費用之支出請求被告賠償，
      即不合理。
（六）原告之營收遽減，與被告無關。原告經營企業社，須視其
      經營績效等其他因素，非當然可有營收，更難認原告係因
      系爭繪圖機而受有損害。原告請求所失利益、及非財產上
      之損害之賠償，為無理由等語。並聲明：1.駁回原告之訴
      及其假執行之聲請。2.如受不利之判決，願供擔保請准宣
      告免為假執行。
四、兩造不爭執事實：
（一）兩造於95年11月27日簽訂系爭合約，由原告向被告購買繪
      圖機，價金72萬元，原告並簽發交付被告如附表所示8紙
      支票。
（二）系爭合約前言記載：「茲甲方（即原告）向乙方（即被告
      ）訂購全新MUTOH RJ-8000 64"壓電式油性繪圖機數量：
      壹台，週邊設備乙批，雙方議定買賣條款如下：..... 」
      、其第4條約定：「乙方茲保證該貨物（新機）自交貨日
      ... 」及第10條約定：「乙方應提供甲方MUTOH RJ-8000
      64"壓電式油性繪圖機之出廠證明。」
（三）被告交付原告之系爭繪圖機，係一改款機，乃被告向昱佑
      公司購買之水性機種，再由被告以技術修改為油性機。
（四）系爭繪圖機交付原告後，原告分別於96年1月25日、96年2
      月9日、96年6月21日以存證信函通知被告，被告收受後，
      並於96年7月6日以存證信函回覆原告，原告業已收受。
（五）原告於96年11月5日以存證信函催告被告：於函到7日內，
      依約將價值72萬元之全新油性繪圖機交付原告，若逾期仍
      未交付時，即以該函為解除系爭買賣契約書，不再另函通
      知等語，被告已收受。
（六）附表編號3、5、6、7、8所示5紙支票，被告收受後已轉讓
      第三人。
五、得心證理由：
    本件原告主張：被告未依債務本旨交付油性繪圖機，且不能
補正，原告已解除系爭合約，請求被告回復原狀，並返還已受領
之買賣價金及價額，另賠償原告因使用系爭繪圖機而支出維修費
，及系爭繪圖機生產之產品品質不佳造成原告營業收入短少之損
害，並致原告之信用及商譽受損，受有非財產上之損害等語，為
被告所否認，並以前揭情詞置辯，本件應審究者，厥為：(一)被告
交付系爭繪圖機是否符合債務本旨？若未符合，被告有無可歸責
事由？原告可否以被告交付系爭繪圖機係不完全給付為由解除系
爭合約？(二)若原告解除系爭合約係屬合法，其得請求被告返還之
價金、價額或賠償之損害數額分別為若干？茲論述如下：
（一）被告交付原告之系爭繪圖機不符合債務本旨
      按債務不履行包括給付不能、遲延給付及不完全給付之情
      形，而民法第227條所謂之不完全給付，係指債務人提出
      之給付，不符合債務本旨而言，本件依系爭合約書原告向
      被告買受之全新MUTOH RJ-8000 64"壓電式油性繪圖機一
      台，被告並應負提供該繪圖機之出廠證明，但被告交付原
      告之機器，乃係被告向昱佑公司購買之水性機種，經由被
      告以技術修改為油性之改款機，被告亦無法提供原告系爭
      繪圖機之出廠證明等情，此為兩造所不爭執，則由被告交
      付之機器及未能提供出廠證明觀之，足證被告確實未依照
      系爭合約之內容履行債務，自屬民法第227條規定之「不
      完全給付」。
（二）被告不符債務本旨之給付，係有可歸責事由
      按債務不履行，債務人所以應負損害賠償責任，係以有可
      歸責之事由存在為要件。故債務人苟證明債之關係存在，
      債權人因債務人不履行債務（給付不能、給付遲延或不完
      全給付）而受損害，即得請求債務人負債務不履行責任，
      如債務人抗辯損害之發生為不可歸責於債務人之事由所致
      ，即應由其負舉證責任，如未能舉證證明，自不能免責（
      最高法院85年度台上字第844號判決），又債務人負有依
      債務本旨為給付之義務，違背債務之本旨為給付，即屬不
      完全給付，為瑕疵之給付，是以債務人如主張其已為完全
      給付，當由其負證明之責，雖債權人於受領給付後，以債
      務人給付不完全為由，請求債務人損害賠償，關於給付不
      完全之點，應轉由債權人負舉證責任，惟不完全給付，非
      有可歸責於債務人之事由，為債務人免責要件，故債務人
      以不完全給付係因非可歸責於己之事由所致為抗辯，就此
      仍應由債務人證明之。至於因可歸責於債務人之事由，債
      權人不負證明之責（最高法院77年度台上字第1962號、77
      年度台上字第1989號判決）。本件根據兩造簽訂之系爭合
      約前言記載，原告向被告訂購，係一全新MUTOH RJ-8000
      64"壓電式油性繪圖機，且合約第10條更約定，被告應提
      供原告該機器之出廠證明，顯見兩造買賣標的物為一原廠
      之油性機，而非經修改而成油性機至明。被告固抗辯：原
      告於購買繪圖機前，自94年6月7日起即委請伊代工，交易
      次數頻繁，且亦常自行至被告處取件，進而向伊購買繪圖
      機器，另於交機前3天已對原告施以教育訓練，而教育訓
      練課程內容包括：(1)機械基本操作、基本維護；(2)機械障
      礙基本排除及材質認識和運用；(3)機械由水性機修改為油
      性機之修正後零件特色及優點之說明。並於教育訓練完成
      後交機，故原告於買受機器前，即知悉系爭繪圖機係是由
      水性機種修改為油性之改款機等語，惟原告否認其於買受
      之初即知悉買賣標的物係一改款機，並主張：係事後經由
      昱佑公司之告知，始得知系爭繪圖機係由水性機修改而成
      等語，查原告於買受機器之前，雖多次委由被告代工，及
      自行至被告處取件，然因原告係經營廣告設計企業社，前
      開事實與原告是否知悉系爭繪圖機係由水性修改而成，並
      無必然關係，自無從推論原告於買受時，即已知悉其買受
      者，係一修改機器；而原告雖不爭執被告於交機前3天有
      對原告施以教育訓練，惟否認課程內容有包含水性機修改
      為油性機性能之介紹，而被告就此復未能提出證據證明，
      故據此亦難認定被告於教育訓練時即已告知原告系爭繪圖
      機係一改款機，則被告抗辯原告於購買時即已知悉系爭繪
      圖機是由水性機種修改而成，即難採信。另根據證人即昱
      佑公司經理甲○○到庭具結證稱：水性機種較油性機種便
      宜20萬元，原廠油性機昱佑公司亦有販售，而水性機種雖
      可修改為油性，但昱佑公司不保固等語，姑不論經修改而
      成之油性改款機，其性能與原廠之油性機有無差異，則被
      告係機器之修改人，其明知系爭合約載明原告向其訂購者
      ，係一「全新MUTOH RJ-8000 64"壓電式油性繪圖機」並
      附出廠證明，然其於原告不知情狀況下，交付一經非原廠
      之油性機，顯不符合原訂契約之意旨，被告在履行契約過
      程中自屬有可歸責之事由，堪予認定。
（三）按因可歸責於債務人之事由，致為不完全給付者，債權人
      得依關於給付遲延或給付不能之規定行使其權利；債權人
      於有第226條（即因可歸責於債務人之事由，致給付不能
      者）之情形時，得解除其契約，民法第227條第1項、第25
      6條分別定有明文，是債務人可歸責之不完全給付，若已
      不能補正，而陷於給付不能者，債權人得類推適用民法第
      256條規定解除契約。本件被告交付原告系爭繪圖機，並
      附出廠證明之全新壓電式油性繪圖機，不符合債務之本旨
      ，為不完全給付，且可歸責於被告之事由所致，已如前述
      ，又依證人甲○○證稱：RJ-8000，係水性機種之代號，
      並無RJ-8000之油性繪圖機等語，足見被告顯無法交付系
      爭合約所載「全新MUTOH RJ-8000 64"壓電式油性繪圖機
      」予原告，則被告不完全給付乃不能補正，揆諸前開說明
      ，原告主張解除契約，於法有據。而原告於96年11月5日
      以存證信函催告被告，應於函到7日內，依約將價值72萬
      元之全新油性繪圖機交付原告，若逾期仍未交付時，即以
      該函為解除系爭買賣契約書，被告迄今仍置之不理，原告
      再以起訴狀繕本之送達為解約之意思表示，是兩造簽訂系
      爭合約，即因原告之解除契約，而溯及失其效力。
（四）原告解除系爭合約後，請求被告回復原狀，得請求被告返
      還之價金、價額或賠償之損害數額，析述如下：
    1.按解除契約時，當事人雙方應負回復原狀之義務，由他方
      受領之給付物，應返還之；受領之給付為金錢者，應附加
      自受領時起之利息償還之；應返還之物有毀損、滅失或因
      其他事由，致不能返還者，應償還其價額，民法第259條
      第1、2、6款定有明文。本件原告已依約交付被告如附表
      所示8紙支票，其中附表編號1、2、4所示3紙支票已兌現
      ，被告已取得價金27萬元，依上開法條之規定，被告自應
      附加利息返還予原告；至於其餘5紙支票，被告自承已轉
      讓第三人，被告顯無法返還，自應償還其價額，而支票發
      票人應照支票文義擔保支票之支付，支票限於見票即付，
      有相反之記載者，其記載無效，為票據法第126、128條所
      明定，故原告請求償還附表編號3、5、6、7、8所示5紙支
      票之票面金額，並自發票日起算按法定利率週年利率百分
      之5計算利息，亦屬有據。
   2. 次按解除權之行使，不妨礙損害賠償之請求；損害賠償，
      除法律另有規定或契約另有訂定外，應以填補債權人所受
      損害及所失利益為限。民法第260條、第216條第1項分別
      定有明文。又依民法第260條規定，債權人解除契約時，
      得併行請求損害賠償，惟其請求損害賠償，並非另因契約
      解除所生之新賠償請求權，乃使因債務不履行（給付不能
      或給付遲延）所生之舊賠償請求權，不因解除失其存在，
      仍得請求而已，故其賠償範圍，應依一般損害賠償之法則
      （最高法院55年台上字第1188號判例），原告主張：因被
      告交付系爭繪圖機，致伊支出維修費123,480元等語，業
      據其提出昱佑公司客戶維護報告表-工程部2份、送貨單1
      份、統一發票2份為證，並據證人甲○○到庭證述：系爭
      繪圖機因發生故障而前往維修，若未維修，系爭繪圖機不
      能使用等語，則原告前開主張，堪信為真；至於被告雖辯
      稱：系爭繪圖機有性能不良之情況，原告未依通知被告即
      自行另請昱佑公司維修，其維修費用不得向被告請求云云
      ，惟為原告所否認，且根據原告於96年1月25日、2月9日
      、6月21日所寄發並為被告收受存證信函之內容記載「自
      交機日至今品質一直無法呈現穩定，影響本公司商譽至鉅
      」、「本人於96年2月1日照台端所言進行，但噴機圖依然
      不見改善效果，經拜訪同業噴機圖的使用環境，竟然不用
      如此周章，就能讓噴機圖穩定生產，本人以高價72萬台幣
      購買之新機使用約二個月多，竟不敵同業的舊機」、「本
      人於95年12月10日向台端所購之MUTOH RJ-8000 64"壓電
      式油性繪圖機壹台，台端來了幾次處理該機台噴頭阻塞問
      題，至今已過了陸個月了，一直沒有改善，本人經深思後
      ，只好查原廠商，求助於原廠總代理派工程人員來察看究
      竟，據云：這部機器採水性噴頭機件不符合油性墨水及非
      機台本身之吸墨座密合度不準」足見被告前開所辯原告未
      通知機台性能不良云云，顯非事實，是原告支出維修費
      123,480元，乃屬必要費用，且係因被告未依約交付繪圖
      機所生之損害，原告請求被告賠償，於法自屬有據，應予
      准許。
    3.另按損害賠償之債之成立，其損害之發生與有責原因事實
      間，所謂之相當因果關係，係指依經驗法則，綜合行為當
      時所存在之一切事實，為客觀之事後審查，在一般情形上
      ，有此環境、有此行為之同一條件，足以發生同一之結果
      者，該條件即為發生結果之相當條件，其行為與結果為有
      相當之因果關係。反之，若在一般情形上，有此同一條件
      存在，依客觀之審查，不必皆發生此結果，該條件與結果
      尚非相當，而僅屬偶發之事實，其行為與結果間即難認為
      有相當因果關係（最高法院96年度台上字第2032號判決）
      ，原告另主張：因被告所交付系爭繪圖機所繪製之產品有
      瑕疵，嚴重影響原告商譽，使得原告營收遽減，96年1月
      至10月間所失之利益至少達489,230元云云，固據其提出
      營業人銷售額與稅額申報書為證，惟衡之常情，影響原告
      營收之因素諸多（如經濟景氣、經營者之態度等等），非
      必然與被告交付之系爭繪圖機有關，是以，被告交付系爭
      繪圖機之行為與原告營收減少間難認有相當因果關係存在
      ，既無相當因果關係，則原告此部分之請求，難謂有據，
      不應准許。
    4.至於原告主張：因被告之行為，嚴重影響原告信用及商譽
      ，依民法第227條之1規定，請求被告給付50萬元之非財產
      上之損害賠償云云，惟按債務人因債務不履行，致債權人
      之人格權受侵害者，準用第192條至第195條及第197條之
      規定，負損害賠償責任，固為民法第227條之1所明定，然
      民法第195條第1項，乃針對不法侵害他人之身體、健康、
      名譽、自由、信用、隱私、貞操或不法侵害其他人格法益
      而情節重大者，被害人雖非財產上之損害，亦得請求賠償
      相當金額所為之規定，是得依該項規定請求損害賠償者，
      限於不法侵害他人之身體、健康、名譽、自由、信用、隱
      私、貞操或不法侵害其他人格法益而情節重大者。又慰藉
      金之賠償須以人格權遭遇侵害，使精神上受有痛苦為必要
      ；名譽、信用為人格之社會評價，名譽、信用有無受侵害
      ，應以社會上對其評價是否眨損為斷（最高法院51年台上
      字第223號判例、86年台上字第305號判決意旨參照）。本
      件原告主張其因被告不完全給付之行為，致信用及商譽受
      有損害，而請求被告賠償非財產損害50萬元部分，非但未
      提出任何證據以實其說，且被告有債務不履行之行為，本
      院參酌兩造間係就繪圖機之買賣而有爭執，純屬財產之糾
      葛，亦難認原告本人之社會評價已因此眨損，進而無從認
      原告受有精神上之痛苦。原告既未有何精神上之痛苦，則
      其依民法第227條之1規定，請求被告賠償精神慰撫金50萬
      元，亦非有據。
（五）綜上所述，原告主張其與被告簽訂系爭合約，因被告交付
      不符合債務本旨之系爭繪圖機，屬不完全給付，且可歸責
      於被告之事由，原告依法解除系爭合約等情，均可採信。
      從而，原告依契約解除後之回復原狀及損害賠償請求權，
      請求被告給付753,480元（630,000＋123,480＝753,480）
      ，及其中(1)393,480元自起訴狀繕本送達翌日即96年12月2
      1日起，(2)9萬元自97年3月20日起，(3)9萬元自96年12月25
      日起，(4)9萬元自97年3月25日起，(5)9萬元自97年6月25日
      起，均至清償日止，按週年利率百分之5計算之利息。暨
      於97年9月25日給付原告9萬元，及自97年9月25日起至清
      償日止，按週年利率百分之5計算之利息，為有理由，應
      予准許；逾上開範圍之請求，為無理由，應予駁回。
六、兩造均陳明願供擔保，聲請宣告或免為假執行，就原告勝訴
    部分，經核均無不合，爰分別酌定相當之擔保金額予以准許
    。至於原告敗訴部分，其假執行之聲請已失所附麗，應併駁
    回。
七、本件事證已臻明確，兩造其餘攻擊防禦方法，經核均與判決
    結果無影響，爰不分別斟酌論述，附此敘明。
八、訴訟費用（即第一審裁判費19,216元及證人旅費500元，合
    計19,716元）負擔之依據：民事訴訟法第79條。
中    華    民    國    97    年    9     月    23    日
                  民事第二庭    法  官  楊國精
正本係照原本作成。
如對本判決上訴，須於判決送達後20日內向本院提出上訴狀。
中    華    民    國    97    年    9     月    23    日
                                書記官
附表：共72萬元。
┌─┬───┬───┬────┬───────┬───────┐
│編│發票人│票面金│付款人  │發票日        │支票號碼      │
│號│      │額（新│        │              │              │
│  │      │臺幣）│        │              │              │
├─┼───┼───┼────┼───────┼───────┤
│1 │廖庭宏│90,000│臺灣銀行│95.12.25      │AA0000000     │
│  │      │      │霧峰分行│              │              │
├─┼───┼───┼────┼───────┼───────┤
│2 │廖庭宏│90,000│臺灣銀行│96.3.25日     │AA0000000     │
│  │      │      │霧峰分行│              │              │
├─┼───┼───┼────┼───────┼───────┤
│3 │廖庭宏│90,000│臺灣銀行│96.6.25日     │AA0000000     │
│  │      │      │霧峰分行│              │              │
├─┼───┼───┼────┼───────┼───────┤
│4 │廖庭宏│90,000│臺灣銀行│96.9.25日     │AA0000000     │
│  │      │      │霧峰分行│              │              │
├─┼───┼───┼────┼───────┼───────┤
│5 │廖庭宏│90,000│臺灣銀行│96.12.25日    │AA0000000     │
│  │      │      │霧峰分行│              │              │
├─┼───┼───┼────┼───────┼───────┤
│6 │廖庭宏│90,000│臺灣銀行│97.3.25日     │AA0000000     │
│  │      │      │霧峰分行│              │              │
├─┼───┼───┼────┼───────┼───────┤
│7 │廖庭宏│90,000│臺灣銀行│97.6.25日     │AA0000000     │
│  │      │      │霧峰分行│              │              │
├─┼───┼───┼────┼───────┼───────┤
│8 │廖庭宏│90,000│臺灣銀行│97.9.25日     │AA769525      │
│  │      │      │霧峰分行│              │              │
└─┴───┴───┴────┴───────┴───────┘


司法院資訊處製作；財團法人民間司法改革基金會備份。
